臺灣高雄地方法院刑事判決　　　　　　　 94年度易字第981號
公　訴　人　臺灣高雄地方法院檢察署檢察官
被　　　告　乙○○
上列被告因傷害案件，經檢察官提起公訴（94年度偵字第2916號
），本院判決如下：
    主  文
乙○○傷害人之身體，處有期徒刑貳月，如易科罰金，以參佰元
折算壹日。
    事  實
一、乙○○於民國93年10月25日14時30分許，在位於高雄縣六龜
    鄉文武村復興巷45之10號之「草莓檳榔攤」內，因細故與甲
    ○○發生爭執，詎乙○○竟基於傷害之犯意，徒手掌摑甲○
    ○臉頰數下，致其受有兩頰挫傷微紅腫、左頰微出血之傷害
    。
二、案經甲○○訴由高雄縣政府警察局六龜分局報告臺灣高雄地
    方法院檢察署檢察官偵查起訴。
    理  由
一、訊據被告矢口否認有何傷害犯行，辯稱其於案發當日飲酒至
    醉後，因故與告訴人甲○○發生爭執，其曾拉扯告訴人欲前
    往警局理論，惟不記得有無動手毆打告訴人云云。經查：
  (一)上開犯罪事實，業據被告於偵訊時坦承不諱，核與證人甲○
    ○於偵訊時證述之情節相符，復有驗傷診斷書1 紙在卷可稽
    。再者，經檢察官於偵查中當庭勘驗告訴人提出之錄影帶1
    捲之結果，顯示畫面中分割為4 格，其中右上方畫面有1 人
    影於檳榔攤內，另1 人影自門外進入檳榔攤後，以手揮打在
    檳榔攤內之人頭部數下等情，且被告亦自承其即為上開畫面
    中揮手毆打之人，毆打之對象則為告訴人等語（偵卷第21頁
    ）。而上開勘驗係檢察官所實施，且被告於本院審理時亦不
    爭執其證據能力，依法自得為證據。則綜上各節以觀，足認
    被告之前揭自白與事實相符，堪予採信。
  (二)被告於本院審理時翻異前詞，並以上開情詞置辯，惟其於警
    詢及偵訊時均未辯稱有何飲酒至醉而不復記憶是否毆打告訴
    人之情事，卻於本院審理時始首度提出此一辯詞，顯與常理
    有悖，已難遽予採信。另觀諸被告於本院審理時供稱：「..
    . 那天她（指告訴人）有到我開的餐廳罵我，她父親又欠我
    錢。那天我到她的檳榔攤拿她當會計時的帳單，但她不給我
    ，我們就發生爭執。... 她罵我時，我有拉告訴人要去警局
    評論，我也不知道有無動手打到她。」等語（本院卷第43頁
    ），依被告之前揭供詞以觀，足認其就案發當時雙方發生爭
    執之原因及經過知之甚詳，自難認有何飲酒至醉之情事。況
    依前揭勘驗結果，被告係以手毆打告訴人之頭部數下，核與
    卷附診斷證明書記載告訴人受有兩頰挫傷微紅腫、左頰微出
    血之傷害相符，足見告訴人之傷勢並非肇因於雙方拉扯，而
    係遭被告故意毆打臉部所致。從而，被告上開所辯，應係事
    後卸責之詞，不足採信。
  (三)綜上，被告確有於前揭時地毆打告訴人成傷之犯行，洵堪認
    定，本件事證明確，應依法論科。
二、核被告所為，係犯刑法第277 條第1 項之普通傷害罪。爰審
    酌被告僅因細故即出手毆打告訴人，致其受有兩頰挫傷微紅
    腫、左頰微出血之傷害，且犯後猶藉詞卸責，毫無悔意，復
    未積極與告訴人尋求和解以賠償其損失，殊非可取，惟念及
    告訴人所受之傷勢非重，被告之犯罪手法及所造成之損害尚
    輕，且被告從無前科，此有臺灣高等法院被告前案紀錄表1
    份可稽，堪認素行尚佳，應係一時失慮，偶罹刑典等一切情
    狀，量處如主文所示之刑，並諭知易科罰金之折算標準，以
    資懲儆。公訴人具體求處有期徒刑7 月，尚嫌過重，附此敘
    明。
據上論斷，應依刑事訴訟法第299 條第1 項前段，刑法第277 條
第1 項、第41條第1 項前段，罰金罰鍰提高標準條例第1 條前段
、第2 條，判決如主文。
本案經檢察官劉河山到庭執行職務。
中　　華　　民　　國　　94　　年　　8 　　月　　24　　日
                  刑事第十一庭  審判長法  官  徐美麗
                                      法  官  高增泓
                                      法　官  鄭詠仁
以上正本證明與原本無異。
如不服本判決，應於判決送達後10日內，向本院提出上訴狀。
                                      書記官  蔡妮君
中　　華　　民　　國　　94　　年　　8 　　月　　24　　日
附錄法條：
刑法第277條
傷害人之身體或健康者，處3 年以下有期徒刑、拘役或1,000 元
以下罰金。
犯前項之罪因而致人於死者，處無期徒刑或7 年以上有期徒刑；
致重傷者，處3 年以上10年以下有期徒刑。
